【裁判字號】    97,簡上,98
【裁判日期】    970813
【裁判案由】    贓物
【裁判全文】
臺灣花蓮地方法院刑事判決              97年度簡上字第98號
上  訴  人  臺灣花蓮地方法院檢察署檢察官
被      告  甲○○
                    （另案於臺灣花蓮監獄執行中）
上列上訴人因被告犯贓物案件，不服本院花蓮簡易庭中華民國97
年5月2日97年度花簡字第 345號第一審判決（聲請簡易判決處刑
案號為96年度偵字第5717號），提起上訴，本院管轄之第二審合
議庭判決如下：
    主  文
上訴駁回。
    事實及理由
一、本案經本院審理結果，認第一審判決依贓物罪，判處被告甲
    ○○有期徒刑3月，如易科罰金，以新臺幣1000元折算1日，
    減為有期徒刑 1月又15日，如易科罰金，以新臺幣1000元折
    算 1日，認事用法及量刑均無不當，應予維持，除應補充失
    竊之輪胎含鋁圈5個原係安裝於車號0413-KJ自小客車上，該
    車為麻吉食品工業股份有限公司所有，交由其員工乙○○保
    管，業據證人乙○○於本院陳述明確，並有車號查詢汽車車
    籍資料乙紙在卷可參外，其餘均引用第一審簡易判決書記載
    之事實、證據及理由。
三、檢察官循乙○○之請求以該車原係高價購買，竟遭不明人士
    竊取車內倒車攝影鏡頭、 DVD螢幕主機、衛星導航、倒車雷
    達、霧燈等7項加裝設備及5個輪胎（含鋁圈與備胎），而遭
    竊之輪胎及鋁圈外貌特殊，無法使用於其他廠牌之車子，被
    告既無相同款式之車子，何必購買此特殊輪胎與鋁圈，其懷
    疑係一個竊車集團共同偷車，被告辯稱係向一名綽號阿德之
    人購買，顯然有疑，原審僅判處被告一人涉犯贓物罪，顯然
    太輕為由，執以上訴，固非無見。然查：檢察官係以被告涉
    犯贓物罪嫌向本院聲請簡易判決處刑，而被告於偵查及本院
    均坦承贓物犯行，核與證人欉家輔於偵查中所述被告說輪胎
    係向他人購買等語相符。證人乙○○雖於警詢中證稱：該車
    零件遭竊等情，但其亦證稱不知何人所竊。是並無證據證明
    該車零件（含輪胎、鋁圈）係遭被告所竊。原審據此認定被
    告係犯贓物罪，並無不當。又量刑之輕重係實體法上賦予法
    院得為自由裁量之事項，原審基於檢察官聲請簡易判決處刑
    書所載之犯罪事實之認定，在法定刑度內而為量刑，無逾越
    法律規定範圍或濫用權限情事。本院認為依刑法第57條規定
    ，審酌被告犯罪動機、手段、所生之危害及被告之犯罪後態
    度等一切情狀，堪認原審所量處刑度尚稱允當，並無量刑過
    輕之情形，檢察官上訴請求撤銷原判，更為適法之判決，並
    無理由，應予駁回。
據上論斷，應依刑事訴訟法第455條之1 第3項、第368條、第373
條，判決如主文。
本案經檢察官王怡仁到庭執行職務。
中    華    民    國    97    年    8     月    13    日
                  刑事第三庭    審判長法  官  李世華
                                      法  官  張嘉芬
                                      法  官  許乃文
上列正本證明與原本無異。
本件不得上訴。
中    華    民    國    97    年    8     月    13    日
                                      書記官


司法院資訊處製作；財團法人民間司法改革基金會備份。
